# 请教陈老师一个问题（有关关联方资金占用）

提问人：877046713 时间：2016-08-21 05:40:51
想请教陈老师一个问题，末学后进，盼为解惑。 A企业为在香港联交所上市的企业，B企业为其全资子公司，C、D企业为B的全资子公司，C企业向B企业申请了 5000 万借款，自己只用了 3000 万，然后转借给D企业 2000 万，都是无息借款，这是否合规？是否构成关联方资金占用？另外，C、D企业的一些借款有的是通过B企业进行委托银行贷款，有的是通过A企业的委托银行贷款，这是否合规呢？

回答人：chenyiwei
因为这涉及到香港的上市规则，建议咨询熟悉此方面问题的专业人士。我个人理解是：因为B、C、D都是A的全资子公司，他们之间的交易不会影响A的股东利益，因此上市规则不会对此干预太多。但如果这些子公司都是境内公司，则需关注关联交易的税务风险问题。